【裁判字號】    97,消債更,670
【裁判日期】    971231
【裁判案由】    更生
【裁判全文】
臺灣桃園地方法院民事裁定                97年度消債更字第670號
聲請人
即債務人  甲○○
上列當事人聲請消費者債務清理事件，本院裁定如下：
    主  文
聲請駁回。
聲請費用由聲請人負擔。
    理  由
一、按債務人有不能清償債務或有不能清償之虞者，得依消費者
    債務清理條例所定更生或清算程序處理其債務。聲請更生或
    清算不合程式或不備其他要件者，法院應以裁定駁回之，但
    其情形可以補正者，法院應定期間先命補正。此觀諸消費者
    債務清理條例第3 條、第8 條規定自明。
二、本件聲請人即債務人聲請意旨略以：其有不能清償債務情事
    ，前雖曾依金融主管機關協調成立之「中華民國銀行公會會
    員辦理消費金融案件無擔保債務協商機制」與最大債權銀行
    慶豐商業銀行股份有限公司成立協商，當時協商條件邀其每
    月清償新台幣（下同）14,395元，聲請人於95年年所得只有
    21,500元，96年所得甚至為0元，而聲請人目前所得為32,70
    0元，然聲請人除每月最低生活所需約 53,670元外，聲請人
    另有強制執行扣款顯然無法繼續履行協商內容而有重大困難
    ，因此已於96年12月間毀諾未能繳款；聲請人之無擔保或無
    優先權債務總額未逾1,200萬元，復未經法院裁定開始清算
    程序或宣告破產，且非聲請人主觀惡意，實係客觀上具有不
    可歸責事由存在，爰聲請更生等語。
三、經查，聲請人雖提出全戶戶籍謄本、聲請人個人及配偶94～
    96年綜合所得資料清單、財產歸屬證明、財團法人個人信用
    報告回覆書、95年度無擔保債務協商協議書（本院函查回復
    ）、聲請人 9～10月薪資單、土地及建物謄本、債務協商轉
    帳繳款證明、強制執行等文件各 1份附卷可憑，惟聲請人所
    提列之必要生活支出中，有大部分係非必要生活支出，以及
    未附單據無法證明部分（該部分業據本院寄發補正通知，並
    於97年10月28日寄存送達；聲請人並於97年11月18日回覆補
    正通知，並狀請本院寬限 1個月期間待其補正，然至今仍未
    獲補正，故僅就聲請人所附單據核其支出），應剔除之金額
    說明如下：
 1、勞健保費：
    聲請人於第1次卷內陳報金額為每月 1,500元，第2次補正時
    提列3,000元，然依聲請人所附之薪資所得單據，9月份之勞
    健保加總共計1,541元，是以，超過此部分者即不予認列。
 2、膳食費用：
    聲請人於第1次卷內陳報金額為每月 4,500元，第2次補正時
    提列 1萬元，關於此部分聲請人雖未附任何單據，然考量個
    人每月日常支出，故僅予認列4千5百元。
 3、交通費用：
    聲請人於第1次卷內陳報金額為每月 2千元，第2次補正時提
    列6 千元，然此部分費用聲請人並未附任何單據，是以無法
    核定該項費用支出，且未釋明聲請人使用 2輛車輛之必要性
    ，故予刪除。
 4、通訊費用：
    聲請人於第1次卷內陳報金額為每月 1千元，第2次補正時提
    列2千5百元，然此部分費用聲請人並未附任何單據，且亦釋
    明係由4個行動電話門號及1支室內電話加總，然並未說明聲
    請人需使用 4支門號之必要性，是以無法核定該項費用支出
    ，惟考量個人日常生活必要支出，故僅認列1千元。
 5、房屋、地價稅：
    聲請人於第1次卷內陳報金額為每月 125元，第2次補正時提
    列 2千元，然此部分費用聲請人並未附任何單據，是以無法
    核定該項費用支出，故予刪除。
 6、汽車燃料牌照稅金：
    聲請人於第1次卷內陳報金額為每月 1千元，第2次補正時提
    列2萬2千元，然此部分費用聲請人並未附任何單據，是以無
    法核定該項費用支出，且亦為釋明聲請人提列 2輛車之費用
    原因，故予刪除。
 7、水電瓦斯費用：
    聲請人提列金額為每月2千1百元，然此部分費用聲請人並未
    附任何單據，惟考量個人日常生活必要支出，僅予認列 1千
    元。
 8、無線電視：
    聲請人雖提列每月 680元，惟該部分誠屬非必要生活支出，
    故應予刪除。
 9、房貸支出：
    聲請人雖提列金額為每月11,840元，然並未見該部分支出證
    明，故應予刪除。
 10 、註冊費：
    聲請人雖提列金額為每月 4千元，然並未見該部分支出證明
    ，故應予刪除。
 11 、小孩交通費：
    聲請人雖提列金額為每月1千8百元，然並未見該部分支出證
    明，故應予刪除。
 12 、民生日用品：
    聲請人提列金額為每月 5千元，然此部分費用聲請人並未附
    任何單據，惟考量個人日常生活必要支出，僅予認列 1千元
    。
 13 、臨時備用金：
    聲請人雖提列每月 5千元，然並未見該部分支出證明，故應
    予刪除。
    綜上，本件聲請人雖提列必要生活支出高達每月為53,670元
    ，然扣除上列非必要支出後，合理之金額僅為 7,041元。又
    依聲請人所陳報之所得顯示，聲請人目前之平均每月所得則
    為33,009元（97年9～10月平均所得，計算式：(33,841+32,
    177 )/ 2= 33,009）；依上述聲請人現今所得及最低生活支
    出核算結果：聲請人目前每月所得為33,009元，扣除最低生
    活費用支出 7,041元，以及協商金額14,395元，仍有11,573
    元之賸餘。準此，聲請人仍有履債之可能性。
四、綜上，聲請人之聲請與前揭聲請更生之條件有間，又屬不能
    補正，依上說明，自應駁回其更生之聲請。
五、結論：本件聲請為無理由，爰依消費者債務清理條例第 8條
    前段、第15條，民事訴訟法第95條、第78條，裁定如主文。
中    華    民    國    97    年    12    月    31    日
              民事第三庭      法    官  張天民
上為正本係照原本作成。
如不服本裁定，應於裁定送達後10日內，以書狀向本院提出抗告
，並繳納抗告費新臺幣1 千元。
中    華    民    國    97    年    12    月    31    日
                              書 記 官  古秋梅


司法院資訊處製作；財團法人民間司法改革基金會備份。
